【裁判字號】    98,台上,6846
【裁判日期】    981119
【裁判案由】    違反毒品危害防制條例等罪
【裁判全文】
最高法院刑事判決            九十八年度台上字第六八四六號
上  訴  人  甲○○
上列上訴人因違反毒品危害防制條例等罪案件，不服台灣高等法
院台中分院中華民國九十八年九月二十四日第二審判決（九十八
年度上訴字第一八一六號，起訴案號：台灣彰化地方法院檢察署
九十八年度毒偵字第七一九號），提起上訴，本院判決如下：
    主  文
上訴駁回。
    理  由
一、施用第一級毒品部分
按刑事訴訟法第三百七十七條規定，上訴於第三審法院，非以判
決違背法令為理由，不得為之。是提起第三審上訴，應以原判決
違背法令為理由，係屬法定要件。如果上訴理由書狀並未依據卷
內訴訟資料，具體指摘原判決不適用何種法則或如何適用不當，
或所指摘原判決違法情事，顯與法律規定得為第三審上訴理由之
違法情形，不相適合時，均應認其上訴為違背法律上之程式，予
以駁回。本件原判決援引第一審判決所載事實、證據及理由，維
持論處上訴人甲○○施用第一級毒品罪刑（累犯，處有期徒刑十
月），駁回其在第二審之上訴。從形式上觀察，原判決並無違背
法令之情形。上訴意旨無視上訴人係經警盤查時，向警自首施用
海洛因，並經採尿送驗確呈嗎啡陽性反應，復於第一審自白此部
分犯行無訛等情，猶指原判決認定事實欠缺積極證據云云，顯與
卷內資料不符。再按毒品危害防制條例第二十一條第二項規定：
依前項規定治療中經查獲之被告應由檢察官為不起訴處分，但以
一次為限。所稱「依前項規定治療中經查獲」，係指依該條第一
項規定，犯同條例第十條之罪者，於犯罪未發覺前，即自動向行
政院衛生署指定之醫療機構請求治療，而於治療中始經查獲該項
未發覺之犯罪而言；至於治療中再犯施用毒品之罪經查獲者，則
不包括在內。查上訴人固因鴉片類成癮，自民國九十七年四月七
日即赴衛生署彰化醫院接受美沙冬替代療法戒毒迄今，有卷附診
斷證明書影本可稽，然其係於上開治療中之九十八年一月十六日
再犯本件施用第一級毒品罪經查獲，自無上開規定之適用。上訴
意旨所謂上訴人有此規定之適用，並以他案被告為例，指摘原判
決不當，亦不足據以辨認原判決已具備違背法令之形式要件。此
部分上訴違背法律上之程式，應予駁回。
二、施用第二級毒品部分
刑事訴訟法第三百七十六條所列各罪之案件，經第二審判決者，
不得上訴於第三審法院。上訴人經原審論處毒品危害防制條例第
十條第二項施用第二級毒品罪刑部分，核屬刑事訴訟法第三百七
十六條第一款之案件。依前開說明，既經第二審判決，自不得上
訴於第三審法院，上訴人併予提起上訴，為法所不許，亦應駁回
。
中    華    民    國  九十八  年    十一  月   十九   日
                      最高法院刑事第十庭
                          審判長法官  花  滿  堂
                                法官  黃  正  興
                                法官  陳  東  誥
                                法官  林  錦  芳
                                法官  洪  昌  宏
      本件正本證明與原本無異
                                      書  記  官
中    華    民    國  九十八  年   十一   月  二十三  日
                                                      V


司法院資訊處製作；財團法人民間司法改革基金會備份。
